【裁判字號】    90,抗,130
【裁判日期】    900831
【裁判案由】    傷害
【裁判全文】
臺灣高等法院高雄分院刑事裁定                        九十年度抗字第一三號
    抗  告  人
    即  被  告  甲○○
右抗告人因傷害案件，不服台灣高雄地方民國九十年八月七日裁定（九十年度易字第
一九七三號），提起抗告，本院裁定如左：
    主  文
原裁定撤銷，發回台灣高雄地方法院。
    理  由
一、抗告意旨略以：本件一審判決書抗告人並未合法送達，本件上訴並無上訴逾期之
    問題，抗告人於民國九十年七月二十六日返抵臺灣，並有本國護照之出入境簽章
    影本為證，懇請詳查云云。
二、原裁定以：按提起上訴，應於送達判決後十日內為之，刑事訴訟法第三百四十九
    條規定甚明。本件上訴人係於九十年七月二十一日收受本院判決正本，有送達證
    書存卷可稽，乃遲至九十年八月三日始行上訴，顯已逾越上訴期間，其上訴即屬
    違背法律上之程式，依刑事訴訟法第三百六十二條予以駁回等語，固非無見。
三、惟查：
  (一)按送達於應受送達人之住居所、事務所或營業所，不獲會晤應受送達人，亦無受
  領文書之同居人或受僱人時，得將文書寄存送達地之自治或警察機關，並作送達
    通知書，黏貼於應受送達人住居所、事務所或營業所門首，以為送達，為民事訴
    訟法第一百三十八條所明定，依刑事訴訟法第六十二條規定，於刑事訴訟準用之
    。而民事訴訟法第一百三十八條所規定之寄存送達，係以將文書寄存送達地之自
    治或警察機關，並作送達通知書，黏貼於應受送達人住居所、事務所或營業所門
    首時，為送達之時，應受送達人究於何時前往領取應受送達之文書，於送達之效
    力並無影響（最高法院八十九年度台聲字第十三號裁定意旨足參）。是台灣高雄
    地方法院前揭判決之上訴期間，即應自送達人以寄存送達方法為送達之翌日（即
    九十年七月二十一日）起算。抗告人以上訴期間以其於九十年七月二十六日方返
    抵臺灣，認並未合法收受送達云云，難認有理由。
  (二)當事人上訴不變期間，惟其不在法院所在地住居者，應扣除在途期間。而住居之
    有無，則應依法定不變期間開始進行時之情形決定之（最高法院七十三年度台上
    字第三二八四號判決意旨參照）。本件抗告人不服臺灣高雄地方法院第一審判決
    提起上訴，依第一審送達證書之記載（見原審卷第二九頁），其上訴期間進行時
    ，其住所係於高雄縣仁武鄉○○○街二二號（亦有本院卷附之法務部戶役政連結
    作業系統足參），是本件抗告人於原審之上訴期間，自前開寄存送達之翌日即九
    十年七月二十二日起算，扣除在途期間四日，應至同年八月六日上訴期間始屆滿
    ，本件上訴人於九十年八月三日提起上訴（見原審卷第三一頁），似未逾期，原
    審裁定未予審就而駁回上訴，自有未合，本件抗告人之抗告理由固非有據，然原
    裁定既有可議，自應將原裁定撤銷，並發回原審法院更為適法之裁定。
據上論斷，依刑事訴訟法第四百十三條前段，裁定如主文。
中          華          民          國    九十  年   八  月     三十一  日
                            臺灣高等法院高雄分院刑事第六庭
                                  審判長法官  王憲義
                                        法官  陳啟造
                                        法官  張意聰
右正本證明與原本無異。
不得再抗告。
                                      書記官  王婉蓉
中    華    民    國      九十      年       九       月       四       日
                                Ｆ


司法院資訊處製作；財團法人民間司法改革基金會備份。
